【裁判字號】    95,毒抗,883
【裁判日期】    951225
【裁判案由】    聲請觀察勒戒
【裁判全文】
臺灣高等法院臺中分院刑事裁定         95年度毒抗字第883號
抗  告  人
即  被  告  甲○○
                      樓
上列抗告人因毒品危害防制條例案件，經檢察官聲請觀察勒戒，
不服臺灣臺中地方法院中華民國95年11月20日第一審裁定（95年
度毒聲更字第21號，聲請案號：臺灣臺中地方法院檢察署95年度
毒偵字第3211號、95年度聲觀字第804號)，提起抗告，本院裁定
如下：
    主  文
抗告駁回
    理  由
一、按犯毒品危害防制條例第10條之罪者（施用第一級、第二級
    毒品），檢察官應聲請法院裁定，令被告入勒戒處所觀察、
    勒戒，其期間不得逾2月，毒品危害防制條例第20條第1項及
    觀察勒戒處分執行條例第3條第1項定有明文。
二、原審裁定意旨略以：檢察官以被告甲○○基於概括犯意，自
    民國 95年6月初某日起至95年7月5日某時止，連續在臺中縣
    大里市○○里○○路○段372號12樓等處施用第一級毒品海洛
    因及第二級毒品安非他命多次，嗣為警於95年7月7日16時30
    分許，在臺中市○區○○路35巷與瑞光街口查獲，被告於偵
    查中僅自白施用第二級毒品安非他命犯行不諱，惟否認有何
    施用第一級毒品海洛因犯行，然有第一級毒品海洛因 1小包
    （含袋重0.4公克） 扣案，及中山醫學大學附設醫院出具之
    尿液檢驗報告附卷可稽，爰聲請裁定將被告送勒戒處所觀察
    、勒戒等語。經查：(一)被告雖於偵查中矢口否認有何施用第
    一級毒品海洛因之犯行，惟被告於95年7月7日16時30分許為
    警查獲後，經警採集其尿液送驗結果，呈嗎啡陽性反應，有
    中山醫學大學附設醫院藥物濫用檢測中心尿液檢驗報告附卷
    可憑，且扣案之白色粉末，經送法務部調查局鑑定之結果，
    亦含有第一級毒品海洛因之成分，亦有法務部調查局鑑驗通
    知書在卷可參，足見被告確有於95年7月7日16時30分許為警
    查獲後，採尿時回溯96小時內施用第一級毒品海洛因之犯行
    ，爰依毒品危害防制條例第20條第1 項、觀察勒戒處分執行
    條例第3條第1項，裁定被告應送勒戒處所觀察、勒戒。(二)另
    被告雖自承亦有施用第二級毒品安非他命之犯行，惟被告於
    上開時、地為警查獲後，經採集其尿液送鑑結果，安非他命
    類藥物呈陰性反應，有上開尿液報告在卷可參，故此部分之
    犯行僅有被告之自白，並無補強證據足資認定，此部分之犯
    行即屬不能證明，併此敘明等情。
三、本件抗告意旨略以：被告之警詢筆錄係於無意識之狀況下製
    作完成云云。
四、經查，被告確有於95年7月7日16時30分許為警查獲後，採尿
    回溯96小時內施用第一級毒品海洛因之犯行，有上開尿液報
    告及法務部調查局之鑑驗通知書附卷可查，事證已臻明確。
    原審因而認檢察官之聲請為正當，依毒品危害防制條例第20
    條第1項、觀察勒戒處分執行條例第 3條第1項之規定，裁定
    將被告送勒戒處所觀察、勒戒，於法並無不合，抗告人雖以
    前詞指摘原審裁定不當，然原審認定被告確有施用毒品之行
    為，係以上開書證為據，與被告之警詢筆錄製作過程無涉，
    被告以此為由不服原裁定，自屬無據，本件抗告為無理由，
    應予駁回。
據上論斷，應依刑事訴訟法第412條，裁定如主文。
中    華    民    國    95    年    12    月    25    日
              刑事第十庭  審判長法  官  林  照  明
                                法  官  李  平  勳
                                法  官  蔡  名  曜
上列正本證明與原本無異。
不得抗告。
                                書記官  劉  恒  宏
中    華    民    國    95    年    12    月    27    日
                                                      Ｒ


司法院資訊處製作；財團法人民間司法改革基金會備份。
